臺灣屏東地方法院刑事判決　　　　　　　 94年度簡上字第4號
上　訴　人　臺灣屏東地方法院檢察署檢察官
被　　　告　己○○
　　　　　　　　　　　號
選任辯護人　乙○○律師
上　訴　人
即　被　告　丁○○
上　訴　人
即　被　告　丙○○
右二被告
選任辯護人　戊○○律師
上列上訴人因被告等傷害案件，不服本院93年度簡字第1424號中
華民國93年11月11日刑事簡易判決（93年度偵字第4367號），提
起上訴，本院判決如下：
    主      文
上訴駁回。
    事實及理由
一、被告等人之犯罪事實、證據及所犯法條，如本院刑事簡易判
    決書所載（如附件）。上訴人檢察官則循告訴人即丙○○、
    丁○○之請求以被告己○○持酒瓶傷害告訴人2 人，原審僅
    量處其拘役40日，刑度實屬過輕為由提起上訴。上訴人即被
    告丙○○、丁○○則以其等並未毆打己○○，且如丙○○真
    有先踢己○○腳部情事，其豈無臉部受傷情事，且己○○否
    認有持酒瓶攻擊丙○○、丁○○情事，足徵其所供不一，原
    審判決引用其女黃燕屏之選擇性之指証為據，亦不可採，且
    上訴人兼被告二人受傷後欲駕車離去就醫，告訴人甲○○及
    己○○竟拉住汽車，致遭拖行受傷，然上訴人2 人並無停止
    之義務，此部分上訴人並何無何故意或過失可言，自難令上
    訴人2 人負己○○頭部以外之傷及甲○○全部傷勢之責，請
    求撤銷原判決，另為上訴人丙○○、丁○○2 人無罪之諭知
    為由提起上訴云云。
二、經查本件原審論罪科刑所依之刑法第277 條第1 項之傷害罪
    ，其法定刑為3 年以下有期徒刑、拘役或1 千元以下罰金，
    原審斟酌被告己○○係因細故與告訴人二人爭執進而暴力相
    向，告訴人等所受之傷害、被告之犯後態、動機、手段、目
    的等一切情狀，量處被告己○○拘役40日，並諭知如易科罰
    金之折算標準，認事用法均無不當，量刑亦稱妥適，上訴人
    檢察官循告訴人請求上訴意旨謂量刑過輕云云，自無理由，
    應予駁回。
三、次查本件原審認定，93年6 月15日21時40分許，上訴人即被
    告丙○○及丁○○2 人，駕車主動登門至屏東縣新園鄉之告
    訴人兼被告己○○住處，詎雙方一言不合發生扭打，雖認定
    丙○○有以右腳踢己○○之左臉，然並未認定其因此成傷，
    且證人黃燕屏雖於偵查中未証稱見其父己○○持酒瓶傷害丙○○等事，然亦認定己○○有持酒瓶碎片攻擊丙○○及丁○○，並致彼等多處受傷。殆丙○○等欲駕車離去時，己○○
    與其妻即告訴人甲○○分別拉住汽車左右車門要求彼等應待
    警方到場處理時，亦係認定被告丙○○1 人基於接續傷害之
    犯意，發動車輛行駛致拖行告訴人己○○、甲○○2 人成傷
    ，非認定被告丙○○及丁○○2 人皆有此部分犯行等，業經
    原審於刑事簡易判決書述明及其所憑之證據（原審判決書事
    實及理由欄二、三）。且查被告丙○○明知告訴人等拉住其
    車門要求待警方到場處理，即便其已受傷，然亦明知如其發
    動汽車行駛，顯將致告訴人成傷，惟其竟仍執意為之，謂無
    傷害故意，熟能置信。是原審依刑法第277 條第1 項規定論
    處被告即上訴人丙○○、丁○○（累犯）共同傷害罪，各處
    拘役50日，並諭知如易科罰金之折算標準，認事用法均無違
    誤，量刑亦稱妥適，上訴人兼被告丙○○、丁○○2 人空言
    否認犯罪，上訴自無理由，應予駁回。
據上論斷，應依刑事訴訟第455 條之1 第3 項、第368 條，判決
如主文。
中　   華　   民　   國　　 94    年    10   月   19  日
                     刑事第一庭   審判長法　官  潘正屏
                                        法  官  黃聖涵
                                        法  官  曾吉雄
以上正本證明與原本無異。
不得上訴
中      華     民      國    94    年   10   月   19  日
                                        書記官  盧建新
